臺灣桃園地方法院刑事判決　　　　　　　　　　　　　九十一年度訴字第三一五號
　　公　訴　人　臺灣桃園地方法院檢察署檢察官
　　被　　　告　甲○○○○　Ａ.
　　　　　　　　乙○○○○　Ａ.
　　共　　　同
　　指定辯護人　本院公設辯護人　丙○○
右列被告等因偽造文書案件，經檢察官提起公訴（九十一年度偵字第九五二號），本
院判決如左：
    主  文
甲○○○○  ＡＷＡ連續行使偽造私文書，足以生損害於公眾及他人，處有期徒刑伍
月，如易科罰金，以佰元折算壹日，緩刑年。緩刑期內付保護管束，以驅逐出境
代之。民國八十九年十一月二日中華民國入境登記表署名為「jmdechavez」之署押壹
枚，及扣案之出境登記表壹紙、菲律賓國護照壹本（護照號碼：ＧＧ二一七五六五號
）、中華民國外僑居留證壹張，均沒收。
乙○○○○  ＡＱＵＩＮＯ連續行使偽造私文書，足以生損害於公眾及他人，處有期
徒刑伍月，如易科罰金，以佰元折算壹日，緩刑年。緩刑期內付保護管束，以驅
逐出境代之。民國八十九年十一月二日中華民國入境登記表署名為「Sharanas 」之
署押壹枚，及扣案之出境登記表壹紙、菲律賓國護照壹本（護照號碼：ＧＧ一四四四
五二號）、中華民國外僑居留證壹張，均沒收。
    事  實
一、甲○○○○  ＡＷＡ、乙○○○○  ＡＱＵＩＮＯ二人均係菲律賓籍人，因欲前
    來臺灣工作，竟分別於民國八十九年九月間及同年八月間，在菲律賓國內各以菲
    幣一萬五千元之代價，先各交付其二人之照片予某成年之仲介公司人員，再分別
    與該仲介公司人員（均為十八歲以上）基於共同犯意之聯絡，委由仲介公司人員
    變造DE CHAVEZ JOSEPHINE MEDRANO及ARANAS SHIRLY ESTEBAN名義之菲律賓國護
    照（護照號碼各為：ＧＧ二一七五六五號、ＧＧ一四四四五二號）各乙本（偽造
    菲律賓護照部分之犯行非我國刑法效力所及），嗣二人並與前開仲介公司人員基
    於共同犯意聯絡，由仲介公司人員分別於八十九年十月間持前述二本變造之菲律
    賓國護照向我國駐菲律賓國臺北經濟貿易辦事處人員申請停留簽證，使承辦該職
    務之我國公務員，於八十九年十月十六日在其職務上所掌管於我國境內停留之停
    留簽證，戳蓋於上開二變造護照上並予以核發停留簽證，足以生損害於前述我國
    經濟貿易辦事處對於停留簽證核發管理之正確性及DE CHAVEZ JOSEPHINE MEDRA-
    NO 、及ARANAS SHIRLY ESTEBAN二人。
二、俟甲○○○○  ＡＷＡ、乙○○○○  ＡＱＵＩＮＯ二人取得前述經濟貿易辦事
    處所核發之停留簽證後，旋基於行使使公務員登載不實之文書（停留簽證部分）
    、行使變造護造、行使偽造私文書（中華民國入境旅客申報單及中華民國入境登
    記表）之概括犯意，及使公務員登載不實、違反入境限制規定之犯意，先各持前
    開偽造之護造於八十九年十一月二日自菲律賓搭機入境我國桃園中正國際機場，
    二人另分別在一式三份（複寫）之中華民國入境登記表、出境登記表、中華民國
    入境旅客申報單上各偽填 DE CHAVEZ JOSEPHINE MEDRANO 、及 ARANAS SHIRLY
    ESTEBAN二人之相關資料，再分別於其上偽造「jmdechavez」、「Sharanas」之
    署押而偽造各該私文書，並分別將前述偽造之中華民國入境登記表、中華民國入
    境旅客申報單，連同前述變造之菲律賓國護照及前述使公務員登載不實之停留簽
    證，行使提出予內政部警政署航空警察局（下稱航空警察局）證照查驗隊人員、
    財政部臺北關稅局行李檢查人員查驗，使航空警察局承辦人員誤信其二人分別為
    DE CHAVEZ JOSEPHINE MEDRANO及ARANAS SHIRLY ESTEBAN本人，而將不實之DE
    CHAVEZ J0SPHINE MEDRANO及ARANAS SHIRLY ESTEBAN之資料等分別輸存於其職務
    上所掌管之外僑人出入境資料電腦檔案，並據以在其二人所持之變造護照上、及
    其二人提出行使之入境登記表上加蓋放行關章，准許其二人入境，足以生損害於
    DE CHAVEZ JOSEPHINE MEDRANO及ARANAS SHIRLY ESTEBAN二人及航空警察局對外
    僑入出境管理之正確性及財政部臺北關稅局對旅客申報查核之正確性。二人復基
    於同前使公務員登載不實之概括犯意，於八十九年十一月二日以前揭不實之身分
    資料向桃園縣警察局申請核發中華民國外僑居留證，使桃園縣警察局承辦人員在
    其職務上所掌管之居留外僑作業外勞詳細資料等文書為相關之登記，並核發其二
    人分別為DE CHAVEZ JOSEPHINE MEDRANO及ARANAS SHIRLY ESTEBAN名義之中華民
    國外僑居留證各乙張。嗣乙○○○○  ＡＱＵＩＮＯ於九十一年一月七日十一時
    許，為警於桃園縣平鎮市○○○路八號耀文電子公司工廠內為警查獲，警員繼又
    發現甲○○○○  ＡＷＡ之身分而悉上情，並扣得前開二人所分持之變造護照各
    乙本、中華民國外僑居留證各乙張、中華民國出境登記表各乙紙。
三、案經桃園縣警察局平鎮分局報請臺灣桃園地方法院檢察署檢察官偵查起訴。
    理  由
一、右揭犯罪事實，迭據被告甲○○○○  ＡＷＡ、乙○○○○  ＡＱＵＩＮＯ二人
    於警、偵訊及本院九十一年三月五日、同年四月三日訊問時坦承不諱，復有 DE
     CHAVEZ JOSEPHINE MEDRANO及ARANAS SHIRLY ESTEBAN二人名義之居留外僑作業
    外勞詳細資料二紙、臺北關稅局入境旅客行李通關資料二紙、入出境查詢結果二
    紙、紀錄端末查詢報表二紙附卷及被告二人所持有之變造護照二本、中華民國外
    僑居留證二張、中華民國出境登記表二紙扣案足資佐證，足證被告二人之自白與
    事實相符，是本件事證明確，被告二人犯行洵堪認定，應予依法論科。
二、核被告二人持前揭變造護照及其上使我國駐菲律賓經濟貿易辦事處管理簽證之公
    務員登載不實事項之停留簽證向航警局證照查驗隊人員提出行使部分，係犯刑法
    第二百十六條、第二百十二條之行使變造護照罪、及同法第二百十六條、第二百
    十四條行使使公務員登載不實之文書罪；其二人使航警局證照查驗隊人員登載不
    實事項（證照號碼、基本資料及班機代號等入境事項）於外僑人出入境資料電腦
    檔案部分、使桃園縣警察局承辦人員登載不實事項於居留外僑作業外勞詳細資料
    部分，均係犯刑法第二百十四條之使公務員登載不實罪；其二人分別冒用DE CH-
    AVEZ JOSEPHINE MEDRANO及ARANAS SHIRLY ESTEBAN之名義，而分別填具偽造一
    式三份之中華民國入、出境登記表及中華民國入境旅客申報單，並分別持其中中
    華民國入境登記表及中華民國入境旅客申報單，向航警局證照查驗隊人員及財政
    部臺北關稅局行李檢查人員提出行使，均係犯刑法第二百十六條、第二百十條之
    行使偽造私文書罪；至其二人未經許可進入我國臺灣國境，則係犯入出國及移民
    法第五十四條之罪。其二人就向我國駐菲律賓國臺北經濟貿易辦事處人員申請停
    留簽證，所犯使公務員登載不實罪部分，與各該仲介公司人員間，有犯意聯絡、
    行為分擔，均為共同正犯。被告二人先後使公務員登載不實之文書（停留簽證、
    外僑人出入境資料電腦檔案、居留外僑作業外勞詳細資料）、及先後行使偽造私
    文書（入境登記表、中華民國入境旅客申報單）之行為，均時間密接，所犯構成
    要件相同之罪名，顯均係基於概括之犯意而為，為連續犯，各論以一罪，並依法
    加重其刑。其二人分別偽造「jmdechavez」、「Sharanas」署押之行為，為偽造
    私文書之部分行為；另其二人偽造私文書之低度行為，亦為行使之高度行為所吸
    收，均不另論罪。其二人以一行使行為，同時觸犯行使變造護照罪、行使偽造私
    文書罪及行使使公務員登載不實之文書罪，係一行為觸犯二罪名，為想像競合犯
    ，應從一重之行使偽造私文書罪處斷。被告所犯前開數罪間，有方法結果之牽連
    關係，依刑法第五十五條之規定，從較重之連續行使偽造私文書罪處斷。公訴意
    旨雖未敘及被告二人以前揭不實之身分資料向桃園縣警察局申請核發中華民國外
    僑居留證，使桃園縣警察局承辦人員在其職務上所掌管之居留外僑作業外勞詳細
    資料等文書為相關之登記，並核發其二人中華民國外僑居留證之事實，及其二人
    於偽造中華民國入境登記表及中華民國入境旅客申報單時，同時亦偽造中華民國
    出境登記表（因係一式三份）之事實，惟此二部分事實與已起訴部分之事實間，
    有連續犯之裁判上一罪之關係，本院自得併予審酌；另公訴人犯罪事實欄已敘明
    被告行使變造護照之事實，雖起訴法條未引用刑法第二百十六條、第二百十二條
    之規定，應認此部分業經起訴，附予敘明。爰審酌被告二人在我國並無前科，有
    其二人臺灣桃園地方法院檢察署刑案資料查註記錄表各乙紙附卷可稽，渠二人犯
    罪之動機、手段，本件所生損害尚非嚴重，及渠二人犯後坦承犯行，態度良好等
    一切情狀，各量處如主文所示之刑。按行為後法律有變更者，適用裁判時之法律
    ，刑法第二條第一項前段定有明文。本件被告二人行為後，刑法第四十一條於九
    十年一月十日經修正公布，並於同年月十二日生效，易科罰金之適用範圍擴大為
    最重本刑五年以下有期徒刑之罪，並明定併合處罰之數罪，如各罪均得易科罰金
    者，其應執行之刑逾六月時，亦得適用之。茲比較新舊刑法第四十一條之結果，
    以修正後之刑法第四十一條較有利於被告，故依前揭說明，應適用裁判時之法律
    即修正後之刑法第四十一條，本院自應就前揭對被告二人宣告之刑諭知易科罰金
    之折算標準。又被告二人前在我國未曾受有期徒刑以上刑之宣告，有渠二人前述
    刑案資料查註紀錄表在卷可憑，矧渠二人係因一時失慮，致罹刑典，經此刑之宣
    告後，應知警惕而無再犯之虞，本院因認暫不執行其刑為當，予以宣告緩刑三年
    ，並諭知緩刑期內付保護管束。且被告二人為菲律賓籍人，依保安處分執行法第
    七十四條之一第一項規定，其保護管束以驅逐出境代之。
三、扣案之變造護照共二本，係被告二人所有供犯罪所用之物；另扣案之中華民國出
    境登記表共二紙、中華民國外僑居留證共二張，係被告二人所有且係其二人犯罪
    所得之物，業據被告二人供明在卷，爰依刑法第三十八條第一項第二款、第三款
    之規定沒收。至其二人偽造而未扣案之中華民國入境登記表各一紙，其上二人分
    別偽造之「jmdechavez」、「Sharanas」之署押各一枚，均應依刑法第二百十九
    條之規定宣告沒收之（最高法院四十七臺上字第八八三號判例參照）。另被告二
    人於八十九年十一月二日在桃園中正國際機場，所偽造之中華民國入境旅客申報
    單各乙紙，因已逾法定保存期限（自旅客入境日起屆滿半年），業已依規定銷毀
    在案，有財政部臺北關稅局九十一年三月二十六日北普稽字第九一一０一八五九
    號函乙紙在卷足佐，爰不另為沒收之諭知，併此敘明。
四、被告二人與年籍姓名不詳之仲介公司人員在菲律賓國共同偽造菲律賓護照之犯行
    ，因刑法第二百十二條之偽造特種文書罪，並非刑法第五條所列各款之罪，外國
    人在外國犯該罪者，並無我國刑法適用之餘地，從而被告二人偽造護照之犯行，
    尚非吾國刑罰權所及。另被告甲○○○○  ＡＷＡ雖另自白曾用與本案相同之方
    式以TESSIE AWA之名義，於八十八年三月間入境、八十九年七月間出境臺灣；被
    告乙○○○○  ＡＱＵＩＮＯ亦另自白曾用與本案相同之方式，以EDITH GARCIA
    之名義，於八十八年十月間入境、八十九年一月間出境臺灣，惟經向內政部警政
    署及財政部臺北關稅局函查均無相關記錄或資料（此有內政部警政署九十一年四
    月四日警署外字第０九一００五三七四五號函、財政部臺北關稅局北普稽一字第
    九一一０一八五九號函各乙紙、外僑資料查詢作業二紙附卷可稽），是此部分除
    被告二人之自白外，並無其他補強證據足證被告二人另犯前開之罪，自不得僅依
    其二人之自白遽對其二人就此部分論罪科刑，附此敘明。
據上論斷，應依刑事訴訟法第二百九十九條第一項前段，入出國及移民法第五十四條
，刑法第十一條前段、第二條第一項前段、第五十六條、第二百十六條、第二百十條
、第二百十二條、第二百十四條、第五十五條、第七十四條第一款、修正後第四十一
條第一項前段、第九十三條第一項、第二百十九條、第三十八條第一項第二款、第三
款，罰金罰鍰提高標準條例第一條前段、第二條，保安處分執行法第七十四條之一第
一項，判決如主文。
本案經檢察官張尹敏到庭執行職務。
中        華        民        國    九十一    年    四    月    十七    日
                                臺灣桃園地方法院刑事第六庭
                                    法  官   林曉芳
右正本證明與原本無異。
如不服本判決，應於判決送達後十日內向本院提出上訴狀( 應附繕本 )，上訴於
臺灣高等法院。
                                    書記官   巫孟蓉
中        華        民        國    九十一    年    四    月   二十二   日
附論罪科刑依據之法條
入出國及移民法第五十四條
未經許可入出國或受禁止出國處分而出國者，處三年以下有期徒刑、拘役或科或併科
新台幣九萬元以下罰金。
刑法第二百十六條
行使第二百十條至第二百十五條之文書者，依偽造、變造文書或登載不實事項或使登
載不實事項之規定處斷。
刑法第二百十條
偽造、變造私文書，足以生損害於公眾或他人者，處五年以下有期徒刑。
刑法第二百十二條
偽造、變造護照、旅券、免許證、特許證及關於品行、能力、服務或其他相類之證書
、介紹書，足以生損害於公眾或他人者，處一年以下有期徒刑，拘役或三百元以下罰
金。
刑法第二百十四條
明知為不實之事項，而使公務員登載於職務上所掌之公文書，足以生損害於公眾或他
人者，處三年以下有期徒刑、拘役或五百元以下罰金。
刑法第二百十九條
偽造之印章、印文或署押，不問屬於犯人與否，沒收之。
